【裁判字號】    98,消債更,520
【裁判日期】    980910
【裁判案由】    更生事件
【裁判全文】
臺灣板橋地方法院民事裁定           98年度消債更字第520號
聲  請  人
即  債務人  甲○○
代  理  人  青含國律師
上列當事人聲請消費者債務清理事件，本院裁定如下：
    主  文
債務人甲○○自中華民國九十八年九月十日下午四時起開始更生
程序。
本件命司法事務官進行更生程序。
    理  由
一、按法院開始更生程序之裁定，應載明其年、月、日、時，並
    即時發生效力，消費者債務清理條例第45條第1 項定有明文
    。又法院裁定開始更生或清算程序後，得命司法事務官行更
    生或清算程序，同條例第16條第1 項亦定有明文可參。
二、本件聲請人即債務人主張：聲請人因有不能清償之情事，曾
    於民國95年間，以書面向最大債權金融機構台新商業銀行請
    求共同協商清償方案，協商結果為每月應繳新臺幣（下同）
    30,666元。惟於95年10月24日因經台新商業銀行告知金額計
    算有誤，請求配合更改還款條件為每月應繳32,224元。嗣於
    95年12月19日又以中華商業銀行之債權未列入協商為由，將
    還款金額調整為每月32,825元，此後聲請人皆有依約繳款。
    然於96年5 月7 日因未加入協商之國泰世華商業銀行進行強
    制執行程序，並扣押聲請人之薪資，復需再將國泰世華商業
    銀行之債權納入協商金額，且需將前未繳足之70,000元一次
    繳清，並每月還款金額高達39,075元。而聲請人因無法按上
    開條件支付，故未同意接受前揭還款條件而違約，甚於96年
    9 月亦失去工作。聲請人雖另覓工作，惟尚未穩定前，即被
    債權銀行聲請強制執行，而公司為避免不必要麻煩，往往成
    為被裁撤的對象，現僅能從事臨時性質之工作，以維持基本
    生活。綜此，聲請人確非惡意不履行協議，實有客觀上不可
    歸責於己之事由所致。又聲請人無擔保或無優先權之債務總
    額未逾1,200 萬元，復未經法院裁定開始清算程序或宣告破
    產，爰依法向本院聲請更生等語。經查：債務人所主張之上
    開事實，業據提出財產及收入狀況說明書、債權人清冊、戶
    籍謄本、聲請人之96年度暨97年度綜合所得稅各類所得資料
    清單、財產歸屬資料清單、債務協商通過通知函、財團法人
    金融聯合徵信中心當事人綜合信用報告—債務清理條例前置
    協商專用債權人清冊、勞工保險投保資料表、存摺、薪俸袋
    、臺灣士林及彰化地方法院執行命令等件為證，且經本院依
    職權查詢鍵福家具裝潢有限公司，確認聲請人於該公司已無
    任何出資額存在；另向最大債權銀行台新商業銀行查詢上情
    確認屬實，應可認為真正。本院審酌聲請人係因債權銀行之
    疏失，多次更改協商還款條件，且第1 次協商還款金額與第
    4 次協商還款金額相較，差距高達8,409 元，難認於聲請人
    履行協商條件之能力無影響，並參以上開證據資料觀之，已
    足認聲請人之所以無法繼續支付上開協商款項，確係因客觀
    上有不可歸責於聲請人之事由所致，並非聲請人主觀上之惡
    意不履行。此外，本件又查無聲請人有消費者債務清理條例
    第6 條第3 項、第8 條或第46條各款所定駁回更生聲請之事
    由存在，則債務人聲請更生，即應屬有據，爰裁定如主文。
中    華    民    國    98    年    9     月    10    日
                  民事第一庭法  官  黃若美
上為正本係照原本作成
本件不得抗告
本裁定已於98年9月10日下午4時公告。
中    華    民    國    98    年    9     月    10    日
                            書記官  江怡萱


司法院資訊處製作；財團法人民間司法改革基金會備份。
